<!DOCTYPE html PUBLIC "-//W3C//DTD XHTML 1.0 Transitional//EN" "http://www.w3.org/TR/xhtml1/DTD/xhtml1-transitional.dtd">
<html xmlns="http://www.w3.org/1999/xhtml">
<head>
	<meta http-equiv="Content-Type" content="text/html; charset=iso-8859-1" />
	<title>Ymmärrä suomea</title>
	<style type="text/css" media="all">@import "css/styles.css";</style>
	<script type="text/javascript" src="swfobject.js"></script>
</head>
<body class="font-medium">
	<div id="main-wrapper">
		<div id="topbar"></div>
		<div id="main-menu">
			<table cellspacing="0" cellpadding="0" border="0" class="add-links"><tr>
				<td class="item"><img class="raquo" src="i/raquo.gif" alt="" height="7" width="4" /><a href="/ymmarra/index.php?moduli=sanakirja">Sanakirja</a></td>
				<td class="item"><img class="raquo" src="i/raquo.gif" alt="" height="7" width="4" /><a href="/ymmarra/index.php?moduli=verbit">Verbiluettelo</a></td>
				<td class="item"><img class="raquo" src="i/raquo.gif" alt="" height="7" width="4" /><a href="/ymmarra/index.php?moduli=kielioppi">Kielioppi</a></td>
			</tr></table>
			<table cellspacing="0" cellpadding="0" border="0"><tr>
				<td class="item"><img class="raquo" src="i/raquo.gif" alt="" height="7" width="4" /><a href="/ymmarra/index.php">Etusivu</a></td>
				<td class="item"><img class="raquo" src="i/raquo.gif" alt="" height="7" width="4" /><a href="/ymmarra/index.php?moduli=tekstit">Lukutekstit</a></td>
			</tr></table>
		</div>
		<div id="content">
			<table cellspacing="0" cellpadding="0" border="0" id="content-wrapper"><tr>
				<td>
					<div id="left-menu">
												<div class="header-verb"><span>Verbit</span></div>
						<div class="menu">
								<div class="init"><a href="/ymmarra/index.php?moduli=verbit&kirjain=a">A</a></div>
								<div class="init"><a href="/ymmarra/index.php?moduli=verbit&kirjain=e">E</a></div>
								<div class="init"><a href="/ymmarra/index.php?moduli=verbit&kirjain=h">H</a></div>
								<div class="init"><a href="/ymmarra/index.php?moduli=verbit&kirjain=i">I</a></div>
								<div class="init"><a href="/ymmarra/index.php?moduli=verbit&kirjain=j">J</a></div>
								<div class="init"><a href="/ymmarra/index.php?moduli=verbit&kirjain=k">K</a></div>
								<div class="init"><a href="/ymmarra/index.php?moduli=verbit&kirjain=l">L</a></div>
								<div class="init"><a href="/ymmarra/index.php?moduli=verbit&kirjain=m">M</a></div>
								<div class="init"><a href="/ymmarra/index.php?moduli=verbit&kirjain=n">N</a></div>
								<div class="init"><a href="/ymmarra/index.php?moduli=verbit&kirjain=o">O</a></div>
								<div class="init"><a href="/ymmarra/index.php?moduli=verbit&kirjain=p">P</a></div>
								<div class="init"><a href="/ymmarra/index.php?moduli=verbit&kirjain=r">R</a></div>
								<div class="init"><a href="/ymmarra/index.php?moduli=verbit&kirjain=s">S</a></div>
								<div class="init"><a href="/ymmarra/index.php?moduli=verbit&kirjain=t">T</a></div>
								<div class="init"><a href="/ymmarra/index.php?moduli=verbit&kirjain=u">U</a></div>
								<div class="init"><a href="/ymmarra/index.php?moduli=verbit&kirjain=v">V</a></div>
								<div class="init"><a href="/ymmarra/index.php?moduli=verbit&kirjain=y">Y</a></div>
								<div class="init"><a href="/ymmarra/index.php?moduli=verbit&kirjain=Ä">Ä</a></div>
						</div>					</div>
				</td>
				<td>
					<div id="main-content">
						<div id="path">
							<a href=".">Etusivu</a> &gt; <a href="/ymmarra/index.php?moduli=verbit&kirjain=A">A</a>						</div>
													<h1>AIKOA</h1>
						<table cellspacing="0" cellpadding="0" border="0">
							<tr>
								<td colspan="2" style="padding-bottom:10px;"><strong>Aktiivin indikatiivi</strong></td>
							</tr>
							<tr>
								<td><pre>PREESENS                   
minä     aion              
sinä     aiot              
hän      aikoo             
me       aiomme            
te       aiotte            
he       aikovat           

PASSIIVI
         aiotaan           

IMPERFEKTI                 
         aioin             
         aioit             
         aikoi             
         aioimme           
         aioitte           
         aikoivat          

PASSIIVI
         aiottiin          

PERFEKTI
olen     aikonut           
olet     aikonut           
on       aikonut           
olemme   aikoneet          
olette   aikoneet          
ovat     aikoneet          

PASSIIVI
on       aiottu            

PLUSKVAMPERFEKTI
olin     aikonut           
olit     aikonut           
oli      aikonut           
olimme   aikoneet          
olitte   aikoneet          
olivat   aikoneet          

PASSIIVI
oli      aiottu            
</pre></td>
								<td>&nbsp;&nbsp;&nbsp;</td>
								<td><pre>  KIELTOMUOTO
  en        aio
  et        aio
  ei        aio
  emme      aio
  ette      aio
  eivät     aio


  ei        aiota

   
  en        aikonut
  et        aikonut
  ei        aikonut
  emme      aikoneet
  ette      aikoneet
  eivät     aikoneet


  ei        aiottu


  en    ole aikonut
  et    ole aikonut
  ei    ole aikonut
  emme  ole aikoneet
  ette  ole aikoneet
  eivät ole aikoneet


  ei    ole aiottu


  en    ollut  aikonut
  et    ollut  aikonut
  ei    ollut  aikonut
  emme  olleet aikoneet
  ette  olleet aikoneet
  eivät olleet aikoneet


  ei    ollut  aiottu
</pre></td>
							</tr>
						</table>
						<table cellspacing="0" cellpadding="0" border="0">
							<tr>
								<td colspan="2" style="padding-bottom:10px;"><strong>Aktiivin konditionaali</strong></td>
							</tr>
							<tr>
								<td><pre>PREESENS
minä     aikoisin          
sinä     aikoisit          
hän      aikoisi           
me       aikoisimme        
te       aikoisitte        
he       aikoisivat        

PASSIIVI
         aiottaisiin       

PERFEKTI
olisin   aikonut           
olisit   aikonut           
olisi    aikonut           
olisimme aikoneet          
olisitte aikoneet          
olisivat aikoneet          

PASSIIVI
olisi    aiottu            
</pre></td>
								<td>&nbsp;&nbsp;&nbsp;</td>
								<td><pre> 
  en        aikoisi
  et        aikoisi
  ei        aikoisi
  emme      aikoisi
  ette      aikoisi
  eivät     aikoisi


  ei        aiottaisi


  en    olisi  aikonut
  et    olisi  aikonut
  ei    olisi  aikonut
  emme  olisi  aikoneet
  ette  olisi  aikoneet
  eivät olisi  aikoneet


  ei    olisi  aiottu
</pre></td>
							</tr>
						</table>
						<table cellspacing="0" cellpadding="0" border="0">
							<tr>
								<td colspan="2" style="padding-bottom:10px;"><strong>Aktiivin potentiaali</strong></td>
							</tr>
							<tr>
								<td><pre>PREESENS
minä     aikonen           
sinä     aikonet           
hän      aikonee           
me       aikonemme         
te       aikonette         
he       aikonevat         

PASSIIVI
         aiottaneen        

PERFEKTI
lienen   aikonut           
lienet   aikonut           
lienee   aikonut           
lienemme aikoneet          
lienette aikoneet          
lienevät aikoneet          

PASSIIVI
lienee   aiottu            
</pre></td>
								<td>&nbsp;&nbsp;&nbsp;</td>
								<td><pre> 
  en        aikone
  et        aikone
  ei        aikone
  emme      aikone
  ette      aikone
  eivät     aikone


  ei        aiottane


  en    liene  aikonut
  et    liene  aikonut
  ei    liene  aikonut
  emme  liene  aikoneet
  ette  liene  aikoneet
  eivät liene  aikoneet


  ei    liene  aiottu
</pre></td>
							</tr>
						</table>
						<table cellspacing="0" cellpadding="0" border="0">
							<tr>
								<td colspan="2" style="padding-bottom:10px;"><strong>Aktiivin imperatiivi</strong></td>
							</tr>
							<tr>
								<td><pre>PREESENS

(sinä)   aio               
(hän)    aikokoon          
(me)     aikokaamme        
(te)     aikokaa           
(he)     aikokoot          

PASSIIVI
         aiottakoon        

PERFEKTI

ole      aikonut           
olkoon   aikonut           
olkaamme aikoneet          
olkaa    aikoneet          
olkoot   aikoneet          

PASSIIVI

olkoon   aiottu            
</pre></td>
								<td>&nbsp;&nbsp;&nbsp;</td>
								<td><pre> 

  älä       aio
  älköön    aikoko
  älkäämme  aikoko
  älkää     aikoko
  älkööt    aikoko


  älköön    aiottako



  älä      ole  aikonut
  älköön   olko aikonut
  älkäämme olko aikoneet
  älkää    olko aikoneet
  älkööt   olko aikoneet



  älköön   olko aiottu
</pre></td>
							</tr>
						</table>
						<table cellspacing="0" cellpadding="0" border="0">
							<tr>
								<td colspan="2" style="padding-bottom:10px;"><strong>Verbin nominaalimuodot</strong></td>
							</tr>
							<tr>
								<td><pre>I INFINITIIVI              

Lyhyempi muoto:            
         aikoa             

Pitempi muoto:             
         aikoakseni        
         aikoaksesi
         aikoakseen
         aikoaksemme
         aikoaksenne
         aikoakseen

III  INFINITIIVI           

inessiivi    aikomassa     
elatiivi     aikomasta     
illatiivi    aikomaan      
adessiivi    aikomalla
abessiivi    aikomatta     
instruktiivi aikoman       
                           
Passiivi
instruktiivi aiottaman     
                           
                           
</pre></td>
								<td>&nbsp;&nbsp;&nbsp;</td>
								<td><pre>  II INFINITIIVI

  inessiivi     aikoessa
  instruktiivi  aikoen

  Passiivi
  inessiivi     aiottaessa






  IV INFINITIIVI

  nominatiivi   aikominen
  partitiivi    aikomista
   

  I PARTISIIPPI
  aktiivi       aikova
  passiivi      aiottava

  II PARTISIIPPI
  aktiivi       aikonut
  passiivi      aiottu
</pre></td>
							</tr>
						</table>

					</div>
				</td>
			</tr></table>		</div>
		<div id="footer"><a href="http://www.oph.fi/"><img src="i/oph_logo_ymmarrasuomea.gif" width="157" height="35" alt="OPH" /></a></div>
	</div>
</body>
</html>
